# 子公司相互持股合并方法。

提问人：wcber 时间：2015-05-12 07:27:33
2014 年新准则规定母子公司相互持股按库存股法合并，但对子公司交叉持股的合并方法有些不明白，是不是还是使用原来的交互分配法？
<来自中国会计视野网安卓客户端>

回答人：chenyiwei
无论采用何种方法，关键是在合并报表层面完全抵销子公司之间交叉持股的影响，仅反映从外部获得的投入和外部股东应享有的权益和损益。你说的“交互分配法”实际上是子公司之间的投资模拟权益法进行抵销的处理方式，实际上也可以直接在成本法核算结果的基础上进行抵销，这样就无需纠结于是否采用了“交互分配法”。

提问人：心海拂清风 时间：2015-05-12 19:38:43
交叉持股模拟权益法必须采用交互分配法吗？谢谢！

回答人：chenyiwei
子公司之间的互相持股是缺乏采用库存股法的基础的，如模拟权益法则应采用交互分配法。

提问人：心海拂清风 时间：2015-05-12 23:37:01
库存发的基础是什么呢？还有能解释下交互分配的理念吗，谢谢

回答人：chenyiwei
库存股法是将合并范围内各子公司持有的母公司股份视作合并报表层面的库存股（合并主体自身持有自己的股份），所以在合并报表层面按持有库存股进行会计处理。